# **Gustavo Vaz**

## Diseñador UX/UI // Desarrollador Frontend

+5492235777425 | hola@javovaz.com.ar | javovaz.com.ar | linkedin.com/in/javovaz | Argentina

### Perfil profesional

Diseñador UX/UI y Desarrollador Frontend con formación en bellas artes y experiencia en medios de comunicación.

Desarrollo interfaces responsivas y accesibles, aplicando principios de diseño centrado en el usuario.

En Telefónica Movistar optimicé sitios e-commerce B2B/B2C, mejorando SEO, accesibilidad y rendimiento (ahorro anual de 4 GB). Me especializo en proyectos que integran funcionalidad, estética y eficiencia.

## Experiencia laboral

Telefónica Movistar / Octubre 2021 - Julio 2024 - Desarrollador Frontend y Diseñador UX/UI

- Creación y mantenimiento de sitios e-commerce B2B y B2C.
- Desarrollo de los Sellos Eco Rating haciendo foco en sostenibilidad digital con un ahorro promedio de 4 GB anuales.
- Implementación de SEO, A11Y (accesibilidad) y usabilidad alineadas a los estándares de la WCAG.

### FM Metro / Noviembre 1997 - Diciembre 2013 - Producción y conducción radial

- Producción y conducción de programas en vivo.
- Armado de lista de musicalización y tandas comerciales.
- Coordinación técnica y operativa en cabina.

## Educación

2022 - Neurociencia Aplicada a UX (Udemy - Telefónica Movistar)

2022 – Accesibilidad en Aplicaciones Web y Móviles (Con Vista al Mar – Telefónica Movistar)

**2016 – 2021** – Aprendizaje y prácticas de Desarrollo Frontend y Diseño UX/UI mediante Google Learn y FreeCodeCamp.

2001 - 2006 - Estudio de bellas artes en la Escuela terciaria de Artes Visuales Martín A. Malharro (Mar del Plata).

Idiomas  Herramientas de trabajo	<b>Español</b> Escrito y hablado: Nativo		<b>Inglés</b> Escrito: B2 / Hablado: B2	
	<ul><li>HTML</li><li>CSS</li><li>JavaScript</li></ul>	<ul><li>Bootstrap</li><li>GIT</li><li>SASS</li></ul>	<ul><li>Figma</li><li>Photoshop</li><li>Illustrator</li></ul>	<ul><li>Design Systems</li><li>WordPress</li><li>Google Analytics</li></ul>

#### **Habilidades**

- Comunicación clara y efectiva.
- Autonomía y organización.
- Prototipado y diseño responsive.
- Capacidad multi tarea.

- Pensamiento analítico.
- Atención al detalle.
- Trabajo en equipo interdisciplinario.
- Desarrollo de e-mail marketing.